臺灣高等法院刑事裁定
110年度聲字第2971號
聲  請  人  臺灣高等檢察署檢察官
受  刑  人  鄭修价

                    住○○市○○區○○路0段000巷0弄00號                        0樓

上列聲請人因受刑人違反毒品危害防制條例等案件，先後經判決
確定，有二裁判以上，聲請定其應執行之刑（聲請案號：臺灣高
等檢察署110年度執聲字第1320號），本院裁定如下：
    主  文
鄭修价犯如附表所示各罪所處之刑，應執行有期徒刑玖年。
    理  由
一、聲請意旨略以：受刑人鄭修价因違反毒品危害防制條例等數
    罪，先後經判決確定如附表，應依刑法第53條及第51條第5
    款規定，定其應執行之刑，爰依刑事訴訟法第477條第1項之
    規定聲請定應執行之刑等語。
二、經查，受刑人因犯如附表編號1至15所示之罪，先後經判處
    如附表編號1至15所示之刑，均經分別確定在案，且各罪均
    為裁判確定前所犯，有各該刑事判決書附卷可憑。又受刑人
    所犯各罪合於刑法第50條第1項第1款情形，茲據檢察官依受
    刑人就附表所示各罪請求聲請定其應執行之刑（見卷附定刑
    聲請切結書），本院審核認其聲請正當，應依法定應執行之
    刑。
三、按數罪併罰，分別宣告多數有期徒刑者，於各刑中之最長期
    以上，各刑合併之刑期以下，定其刑期，但不得逾三十年，
    刑法第51條第5款定有明文。乃因刑罰之科處，應以行為人
    之責任為基礎，考量人之生命有限，刑罰對被告造成之痛苦
    程度，係以刑度增加而生加乘效果，而非等比方式增加，如
    以實質累加方式執行，刑責恐將偏重過苛，不符現代刑事政
    策及刑罰之社會功能，故透過定應執行刑，採限制加重原則
    ，授權法官綜合斟酌被告犯罪行為之不法與罪責程度、各罪
    彼此間之關聯性（例如數罪犯罪時間、空間、各行為所侵害
    法益之專屬性或同一性、數罪對法益侵害之加重效應等）、
    數罪所反應被告人格特性與傾向、對被告施以矯正之必要性
    等，妥適裁量最終具體應實現之刑罰，以符罪責相當之要求
    。因此，法院於酌定執行刑時，應體察法律恤刑之目的，為
    妥適之裁量，俾符合實質平等原則（最高法院105年度台抗
    字第626號裁定意旨參照）。
四、查受刑人所犯如附表所示各罪，分係施用第二級毒品罪、轉
    讓第四級毒品罪、持有第一級毒品罪、販賣第二級毒品罪，
    渠等罪質、侵害法益、犯罪情節等尚非均同，犯罪時間集中
    分布在民國108年7月、9月、10月間；並審酌受刑人其犯上
    開數罪所反映人格特質之差異，所犯數罪之犯罪類型之不同
    ，於併合處罰時，其責任非難重複之程度有間、實現刑罰經
    濟的功能，暨數罪對法益侵害並無特別加重之必要等總體情
    狀綜合判斷，依上開最高法院105年度台抗字第626號裁定意
    旨，以及如編號1至5所示之罪，曾經本院110年度聲字第215
    號裁定定應執行有期徒刑1年1月；編號6至15所示之罪，曾
    經臺灣新北地方法院109年度訴字第235號判決定應執行有期
    徒刑8年6月等一切情狀，在附表所示各罪宣告刑總和之上限
    等內、外部性界限，依刑法第51條第5款規定，定其應執行
    之刑如主文。
據上論斷，應依刑事訴訟法第477條第1項，刑法第50條第1項、
第2項、第53條、第51條第5款，裁定如主文。
中　　華　　民　　國　　110 　年　　8 　　月　　6 　　日
                  刑事第十九庭  審判長法　官  曾淑華
                                      法　官  許文章
                                      法　官  陳文貴
以上正本證明與原本無異。
如不服本裁定，應於收受送達後五日內向本院提出抗告狀。
                                      書記官  俞妙樺
中　　華　　民　　國　　110 　年　　8 　　月　　6 　　日

附表
編            號  1 2 3 罪            名     施用第二級毒品罪    施用第二級毒品罪    轉讓第四級毒品罪 宣     告     刑  有期徒刑3月 有期徒刑4月 有期徒刑3月（共2罪） 犯   罪   日  期  108年9月24日 108年10月17日 108年10月22日、 108年10月24日 偵   查   機  關年   度   案  號  新北地檢108年度毒偵字第5683、6208號、109年度偵字第5044號 新北地檢108年度毒偵字第5683、6208號、109年度偵字第5044號 新北地檢108年度偵字第33955號、108年度毒偵字第6510號、109年度偵字第3784號 最  後   事實審 法    院 新北地院 新北地院 臺灣高院  案    號 109年度審易字第1106號 109年度審易字第1106號 109年度上訴字第3139號  判決日期 109年7月3日 109年7月3日 109年10月27日 確  定   判  決 法    院 新北地院 新北地院 臺灣高院  案    號 109年度審易字第1106號 109年度審易字第1106號 109年度上訴字第3139號  判    決確定日期 109年8月6日 109年8月6日 109年10月27日 是否為得易科罰金之案件           是          是          是 備            註  新北地檢109年度執字第12434號 新北地檢109年度執字第12434號 新北地檢110年度執字第350號   編號1至5所示之罪，曾經臺灣高院110年度聲字第215號裁定定應執行有期徒刑1年1月   











編            號  4 5 6 罪            名     施用第二級毒品罪    持有第一級毒品罪    販賣第二級毒品罪 宣     告     刑  有期徒刑4月 有期徒刑3月 有期徒刑3年8月 犯   罪   日  期  108年10月28日 108年10月29日 108年7月20日4時至5時許間 偵   查   機  關年   度   案  號  新北地檢108年度偵字第33955號、108年度毒偵字第6510號、109年度偵字第3784號 新北地檢108年度偵字第33955號、108年度毒偵字第6510號、109年度偵字第3784號 新北地檢108年度偵字第33955號、108年度毒偵字第6510號、109年度偵字第3784號 最  後   事實審 法    院 臺灣高院 臺灣高院 臺灣高院  案    號 109年度上訴字第3139號 109年度上訴字第3139號 109年度上訴字第3139號  判決日期 109年10月27日 109年10月27日 109年10月27日 確  定   判  決 法    院 臺灣高院 臺灣高院 最高法院  案    號 109年度上訴字第3139號 109年度上訴字第3139號 110年度台上字第3347號  判    決確定日期 109年10月27日 109年10月27日 110年5月12日 是否為得易科罰金之案件           是          是           否 備            註  新北地檢110年度執字第350號 新北地檢110年度執字第350號 新北地檢110年度執字第5343號   編號1至5所示之罪，曾經臺灣高院110年度聲字第215號裁定定應執行有期徒刑1年1月  編號6至15所示之罪，曾經新北地院109年度訴字第235號判決定應執行有期徒刑8年6月 












編            號  7 8 9 罪            名     販賣第二級毒品罪    販賣第二級毒品罪    販賣第二級毒品罪 宣     告     刑  有期徒刑3年8月 有期徒刑3年8月 有期徒刑3年8月 犯   罪   日  期  108年7月21日22時8分許 108年7月22日21時46分許 108年7月31日10時45分許後之同日某時許 偵   查   機  關年   度   案  號  新北地檢108年度偵字第33955號、108年度毒偵字第6510號、109年度偵字第3784號 新北地檢108年度偵字第33955號、108年度毒偵字第6510號、109年度偵字第3784號 新北地檢108年度偵字第33955號、108年度毒偵字第6510號、109年度偵字第3784號 最  後   事實審 法    院 臺灣高院 臺灣高院 臺灣高院  案    號 109年度上訴字第3139號 109年度上訴字第3139號 109年度上訴字第3139號  判決日期 109年10月27日 109年10月27日 109年10月27日 確  定   判  決 法    院 最高法院 最高法院 最高法院  案    號 110年度台上字第3347號 110年度台上字第3347號 110年度台上字第3347號  判    決確定日期 110年5月12日 110年5月12日 110年5月12日 是否為得易科罰金之案件           否          否          否 備            註  新北地檢110年度執字第5343號 新北地檢110年度執字第5343號 新北地檢110年度執字第5343號   編號6至15所示之罪，曾經新北地院109年度訴字第235號判決定應執行有期徒刑8年6月   














編            號  10 11 12 罪            名     販賣第二級毒品罪    販賣第二級毒品罪    販賣第二級毒品罪 宣     告     刑  有期徒刑3年8月 有期徒刑3年10月 有期徒刑4年2月 犯   罪   日  期  108年7月31日10時45分許後同日某時許 108年9月15日至同年月18日之某日晚上某時許 108年10月1日晚上某時許 偵   查   機  關年   度   案  號  新北地檢108年度偵字第33955號、108年度毒偵字第6510號、109年度偵字第3784號 新北地檢108年度偵字第33955號、108年度毒偵字第6510號、109年度偵字第3784號 新北地檢108年度偵字第33955號、108年度毒偵字第6510號、109年度偵字第3784號 最  後   事實審 法    院 臺灣高院 臺灣高院 臺灣高院  案    號 109年度上訴字第3139號 109年度上訴字第3139號 109年度上訴字第3139號  判決日期 109年10月27日 109年10月27日 109年10月27日 確  定   判  決 法    院 最高法院 最高法院 最高法院  案    號 110年度台上字第3347號 110年度台上字第3347號 110年度台上字第3347號  判    決確定日期 110年5月12日 110年5月12日 110年5月12日 是否為得易科罰金之案件           否          否          否 備            註  新北地檢110年度執字第5343號 新北地檢110年度執字第5343號 新北地檢110年度執字第5343號   編號6至15所示之罪，曾經新北地院109年度訴字第235號判決定應執行有期徒刑8年6月   














編            號  13 14 15 罪            名     販賣第二級毒品罪    販賣第二級毒品罪    販賣第二級毒品罪 宣     告     刑  有期徒刑3年8月 有期徒刑4年2月 有期徒刑3年10月 犯   罪   日  期  108年10月1日20時11分許 108年10月8日7時許 108年10月26日3時許 偵   查   機  關年   度   案  號  新北地檢108年度偵字第33955號、108年度毒偵字第6510號、109年度偵字第3784號 新北地檢108年度偵字第33955號、108年度毒偵字第6510號、109年度偵字第3784號 新北地檢108年度偵字第33955號、108年度毒偵字第6510號、109年度偵字第3784號 最  後   事實審 法    院 臺灣高院 臺灣高院 臺灣高院  案    號 109年度上訴字第3139號 109年度上訴字第3139號 109年度上訴字第3139號  判決日期 109年10月27日 109年10月27日 109年10月27日 確  定   判  決 法    院 最高法院 最高法院 最高法院  案    號 110年度台上字第3347號 110年度台上字第3347號 110年度台上字第3347號  判    決確定日期 110年5月12日 110年5月12日 110年5月12日 是否為得易科罰金之案件           否          否          否 備            註  新北地檢110年度執字第5343號 新北地檢110年度執字第5343號 新北地檢110年度執字第5343號   編號6至15所示之罪，曾經新北地院109年度訴字第235號判決定應執行有期徒刑8年6月